臺灣臺北地方法院民事判決　　　　　　　　　　　　　九十三年度再易字第三０號
　　再審原告　　乙○○
　　再審被告　　甲○○
右當事人間請求確認本票債權不存在事件，再審原告對於民國九十三年三月十二日本
院九十二年度簡上字第五七一號確定判決提起再審之訴，本院判決如左：
    主    文
再審之訴駁回。
再審訴訟費用由再審原告負擔。
    事實及理由
一再審原告主張：再審被告自向再審原告於民國八十六年間借款後開立系爭本票，便
  多次遷移住所（證物一），致催討無著，又票據之請求付款法定要項不全是無法由
  法院裁定或判決（證物二），唯有私自尋覓發票人著落，才能依照法律規定程序進
  行保全債權，再審原告經過轉折尋得發票人，於九十一年十二月十五日親赴再審被
  告營生地點請求清償票款，理應不再有票據法第二十二條期間之適用解釋，再審被
  告於交付本票時言明離職便視同票據屆期，本票到期日才空白，有票據法第十一條
  規定之空白授權適用，在再審原告赴再審被告營生處所請求付款時，未主張票據之
  時效期間、未反對授權填寫到期日、未否認為其所簽發，且再審被告於第一審審理
  中皆未反駁，兩造所爭議之時效期間不存在，再審被告陳述重點為否認簽發系爭票
  據，證明再審被告有開立系爭本票，為此依民事訴訟法第四百九十七條之規定，提
  起再審之訴，檢具得使用而未經斟酌之證物等語，並提出證物一再審被告之
  本影本一紙、證物二臺灣板橋地方法院九十三年度促字第四三０一號民事裁定影本
  為證。
二再審被告未提出書狀作何聲明或陳述。
三民事訴訟法第四百九十六條第一項規定：「有左列各款情形之一者，得以再審之訴
  對於確定終局判決聲明不服。但當事人已依上訴主張其事由或知其事由而不為主張
  者，不在此限：．．．十三當事人發見未經斟酌之證物或得使用該證物者。但以如經
  斟酌可受較有利益之裁判者為限。」該條款所謂當事人發見未經斟酌之證物或得使
  用該證物，係指在訴訟程序不知有該證物，現始知之，或雖知有此而不能使用，現
  始得使用者而言（最高法院三十二年上一二四七號判例參照）。經查：再審原告所
  提出證物一再審被告之
  十日九十三年度促字第四三０一號民事裁定影本，均係再審原告在其九十二年度簡
  上字第五七一號訴訟程序中已知有該等證物，自不能謂係民事訴訟法第四百九十六
  條第一項第十三款之新證物。（即使再審原告在訴訟程序不知有該證物現始知之，
  或雖知有該等證據而不能使用現始得使用，然自再審原告所提出之證物一再審被告
  之
  二月廿六日間有數次住址變更，惟再審原告於原審並未就此為任何法律上之主張，
  縱經斟酌亦無法受較有利益之裁判；又再審原告所提出之證物二臺灣板橋地方法院
  九十三年度促字第四三０一號民事裁定影本，乃債權人吳記文聲請對債務人黃秋鑾
  發支付命令，經法院以本票未載發票日為無效票據不得請求票款為由，駁回吳記文
  支付命令之聲請，與本件無關，縱經斟酌亦無法受較有利益之裁判。）
四民事訴訟法第四百三十六條之七規定：「對於簡易訴訟程序之第二審確定終局裁判
  ，如就足影響於裁判之重要證物，漏未斟酌者，亦得提起再審之訴或聲請再審。」
  該條所謂「如就足影響於判決之重要證物，漏未斟酌者」，係指當事人在前審程序
  已經存在並已為證據聲明之證據，前審並未認為不重要而忽略證據聲明未為調查，
  或已為調查而未就調查之結果予以判斷，且須足以影響裁判結果而言。本件再審原
  告提出證物一、證物二主張本件有得使用而未經斟酌之證物（再審原告主張依民事
  訴訟法第四百九十七條規定提起再審之訴，應係同法第四百三十六條之七之誤），
  經查：證物一再審被告之
  促字第四三０一號民事裁定影本，再審原告並未於原審提出，並不符合該條之規定
  。
五綜上所述，再審原告之主張均難認係適法之再審理由，則其提起本件再審之訴，自
  屬顯無理由，爰不經言詞辯論，逕以判決駁回之。
六結論：本件再審之訴為顯無理由，依民事訴訟法第五百零二條第二項、第七十八條
  ，判決如主文。
中　　　華　　　民　　　國　　九十三　　年　　　六　　　月　　二十九　　日
                              民事第五庭審判長法官  吳青蓉
                                              法官  張松鈞
                                              法官  周美雲
正本係照原本作成                                                                                                                                             N
不得上訴
中　　　華　　　民　　　國　　九十三　　年　　　六　　　月　　二十九　　日
                                            書記官  王宜玲
